sl-SI: Fotoaparati in optika > Fotografija > Temnica > Fotografske kemikalije: Belila; Razvijalci za film; Utrjevalci za film; Fiksirji; Sredstva za čiščenje hiposulfita; Razvijalci za papir; Barvne kopeli; Prekinjevalci; Tonirna sredstva; Sredstva za vlaženje
da: Kameraer og optik > Fotografi > Mørkekammer > Foto – kemikalier: Blegemidler; Filmudviklere; Filmhærdere; Fixere; Hypomidler; Papirudviklere; Vendebade; Stopbade; Tonere; Befugtningsmidler
de: Kameras & Optik > Fotografie > Dunkelkammer > Fotochemikalien: Bleichmittel; Filmentwickler; Filmhärter; Fixierer; Hypo-Reinigungsmittel; Papierentwickler; Umkehrbäder; Stoppbäder; Toner; Netzmittel
cs: Foto, video a optika > Fotografování > Temná komora > Fotografické chemikálie: Bělidla; Vývojky pro filmy; Tvrdidla; Ustalovače; Vypírací lázně; Vývojky pro fotopapíry; Inverzní lázně; Přerušovací lázně; Tonery; Smáčedla
lt-LT: Fotoaparatai ir optika > Fotografija > Fotolaboratorija > Fotografijos cheminės medžiagos: Balikliai; Fotojuostelių ryškalai; Fotojuostelių kietikliai; Fiksažas; Natrio tiosulfato fiksažas; Popieriaus ryškalai; Reversinės vonelės; Stabdomosios vonelės; Toneriai; Drėkinančios medžiagos
zh-CN: 相机与光学器件 > 照片冲印/摄影棚器材 > 暗房器材 > 摄影用化学品: 增白剂; 胶片显影剂; 胶片硬化剂; 定影剂; 海波清洗剂; 相纸显影液; 反转冲洗液; 定影液; 爽肤水; 润湿剂
el: Κάμερες & οπτικά συστήματα > Φωτογραφία > Σκοτεινός θάλαμος > Φωτογραφικά χημικά: Λευκαντικά; Εμφανιστές φιλμ; Σκληρυντικά φιλμ; Στερεωτικά; Υποβοηθητικά καθαρισμού χημικών; Εμφανιστές χαρτιού; Ποτίστρες αναστροφής; Ποτίστρες διακοπής; Τόνερ; Βοηθητικά διαβροχής
pt-PT: Câmaras e ótica > Fotografia > Câmara escura > Químicos fotográficos: Lixívias; Reveladores; Endurecedores; Fixadores; Agentes de limpeza hipo; Reveladores para papel; Banhos de reversão; Banhos de paragem; Tónicos; Agentes molhantes
nl: Camera's en optiek > Fotografie > Donkere kamer > Fotochemicaliën: Bleekmiddelen; Filmontwikkelaars; Filmverharders; Fixeermiddelen; Hypoklaringsmiddelen; Papierontwikkelaars; Omkeerbaden; Stopbaden; Toners; Bevochtigingsmiddelen
sv: Kameror och optik > Fotografi > Mörkrum > Fotokemikalier: Blekgörningsmedel; Filmframkallare; Filmhärdare; Fixerare; Hypo clearing agents; Pappersframkallare; Omvändningsbad; Stoppbad; Toner; Vätmedel
ro-RO: Aparate foto și componente optice > Fotografie > Cameră obscură > Substanțe chimice fotografice: Înălbitori; Substanțe de developare film; Agenți de întărire film; Fixatori; Agenți de spălare hipo; Substanțe de developare hârtie; Băi de inversare negativ; Băi de oprire a reacției; Tonere; Agenți de umectare
pl: Aparaty, kamery i przyrządy optyczne > Fotografia > Ciemnia > Chemikalia fotograficzne: Wybielacze; Wywoływacze do negatywów; Utrwalacze do negatywów; Fixery; Środki do czyszczenia filmów i papieru; Wywoływacze do papieru; Kąpiele odwracające; Przerywacz; Tonery; Środki zwilżające
it: Fotocamere/dispositivi ottici > Fotografia > Camera oscura > Prodotti chimici per foto: Candeggina; Sviluppatori cinematografici; Indurenti per pellicole; Fissatori; Agenti di compensazione Hypo; Sviluppatori di carta; Bagni ad inversione; Bagni di arresto; Toner; Agenti bagnanti
th: กล้องและออปติก > การถ่ายภาพ > ห้องมืดสำหรับล้างรูป > สารเคมีด้านการถ่ายภาพ: สารฟอกขาว; สารสร้างภาพบนฟิล์ม; สารทำให้ฟิล์มแข็งตัว; น้ำยาคงภาพ; น้ำยาขจัดสารตกค้าง; สารสร้างภาพบนกระดาษ; อ่างย้อนกลับ; อ่างในขั้นพัก; โทนเนอร์; สารทำให้เปียก
ko: 카메라/광학 기기 > 사진 > 암실 > 사진용 화학용품: 표백제; 필름 현상액; 필름 경화제; 정착액; 수세 촉진제; 인화액; 리버설 처리액; 중간정지액; 토너; 웨팅 에이전트
vi: Máy ảnh & Quang học > Nhiếp ảnh > Buồng rửa ảnh > Hóa chất rửa ảnh: Chất tẩy trắng; Chất phát triển phim; Chất làm cứng phim; Chất khắc phục; Chất xóa hypo; Chất phát triển giấy; Dung dịch đảo ngược; Dung dịch ngừng phát triển; Toner; Chất làm ướt
es: Cámaras y ópticas > Fotografía > Cuarto oscuro > Productos químicos para fotografía: Blanqueadores; Desarrolladores cinematográficos; Endurecedores de película; Reparadores; Agentes hipocompensadores; Desarrolladores de papel; Baños de inversión; Baños de paro; Tóner; Agentes humectantes
hr-HR: Fotoaparati i optika > Fotografija > Tamna komora > Fotografske kemikalije: Izbjeljivači; Razvijači filma; Učvršćivači filma; Popravljači; Hypo Clearing sredstva; Razvijači papira; Kupke za dijapozitive; Kupke za obradu fotografija; Toneri; Sredstva za vlaženje
fr: Appareils photo, caméras et instruments d’optique > Photographie > Chambre noire > Produits chimiques pour la photographie: Agents de blanchiment; Développeurs de pellicules; Durcisseurs de pellicules; Fixateurs; Agents Hypo Clearing; Développeurs de papier; Bains d’inversion; Bains d’arrêt; Toniques; Agents mouillants
ru: Камеры и оптика > Фотография > Фотолаборатория > Фотографические реактивы: Отбеливатели; Проявители для пленки; Отвердители для пленки; Фиксажи; Промывки; Проявители для фотобумаги; Растворы для обращения; Стоп-ванны; Тонеры; Смачивающие растворы
pt-BR: Câmeras e óptica > Fotografia > Quarto escuro > Produtos químicos fotográficos: Alvejantes; Reveladores de filmes; Endurecedores de filme; Fixadores; Agentes de compensação Hypo; Reveladores de papel; Banhos de reversão; Banhos de interrupção; Tônicos; Agentes umectantes
nb: Kameraer og optikk > Fotografering > Mørkerom > Fotografikjemikalier: Blekemidler; Filmfremkallere; Filmherdere; Fikseringsmidler; Fikseravbrytningsbad; Papirfremkallere; Reverseringsbad; Stoppbad; Tonere; Våtgjøringsmidler
bg-BG: Фотоапарати и оптика > Фотография > Тъмна стая > Фотографски химикали: Избелители; Проявители; Втвърдители; Фиксажни разтвори; Разтвори за промивки; Хартиени проявители; Разтвор за проявяване; Разтвори „стоп-баня“; Тонери; Разтвори за по-добро водно проникване
zh-TW: 相機和光學元件 > 攝影器材 > 暗房 > 相片顯影劑: 漂白劑; 膠卷顯影劑; 膠卷硬化劑; 定影劑; 海波清除劑; 相紙顯影劑; 正片反轉藥劑; 負片沖洗劑; 化妝水; 潤濕劑
fi: Kamerat ja optiikka > Valokuvaus > Pimiö > Valokuvakemikaalit: Lipeät; Filmin kehitysaineet; Filmin koveteaineet; Kehiteaineet; Hypopuhdistusaineet; Paperin kehitysaineet; Neutralointikylvyt; Keskeytyskylvyt; Kasvovedet; Kostutusaineet
tr: Kameralar ve Optik Malzemeler > Fotoğrafçılık > Karanlık Oda > Fotoğraf Kimyasalları: Ağartıcılar; Film Geliştiricileri; Film Sertleştiriciler; Fikser Solüsyonları; Hipo Temizlik Ajanları; Kağıt Geliştiriciler; Ters Banyolar; Durdurma Banyoları; Tonikler; Islatıcı Ajanlar
sk-SK: Fotoaparáty a optické zariadenia > Fotografovanie > Tmavá komora > Fotografické chemikálie: Bielidlá; Filmové vývojky; Filmové tužidlá; Fixátory; Hypo-čistiace prostriedky; Papierové vývojky; Reverzná kúpeľ; Ustaľovacia kúpeľ; Tonery; Zmáčadlá
ja: カメラ・光学機器 > 写真 > 暗室 > 写真現像薬剤: 漂白液; フィルム用現像液; フィルム硬膜剤; 定着液; ハイポクリーン; 紙用現像液; リバーサルバス; 停止浴; トナー; 湿潤剤
hu: Fényképezőgépek és optikák > Fényképezés > Sötétkamra > Fényképvegyszerek: Fehérítők; Filmfejlesztők; Filmkeményítők; Rögzítők; Hipotisztító oldatok; Papírfejlesztők; Reverzálfürdők; Stopfürdők; Tonikok; Nedvesítőszerek
en: Cameras & Optics > Photography > Darkroom > Photographic Chemicals: Bleaches; Film Developers; Film Hardeners; Fixers; Hypo Clearing Agents; Paper Developers; Reversal Baths; Stop Baths; Toners; Wetting Agents